【裁判字號】    92,訴,2191
【裁判日期】    921121
【裁判案由】    毒品危害防制條例
【裁判全文】
臺灣板橋地方法院刑事判決                        九十二年度訴字第二一九一號
    公  訴  人  臺灣板橋地方法院檢察署檢察官
    被      告  甲○○
右列被告因毒品危害防制條例案件，經檢察官聲請簡易判決處刑（九十二年度毒偵字
第一二三一、二三二二號），及移
經本院簡易庭認不宜以簡易判決處刑，移
行中就被訴事實為有罪之陳述，經告知簡式審判程序之旨，並聽取當事人之意見後，
本院裁定由受命法官獨任進行簡式審判程序，並判決如左：
    主  文
甲○○連續施用第一級毒品，累犯，處有期徒刑玖月。扣案如附表一所示之第一級毒
品海洛因沒收銷毀之；如附表三編號四、五所示之物沒收。又連續施用第二級毒品，
累犯，處有期徒刑柒月。扣案如附表二所示之第二級毒品安非他命及如附表三編號二
所示第二級毒品安非他命殘渣袋內殘留之安非他命（量微無法秤重）均沒收銷毀之；
如附表三所示之物均沒收。應執行有期徒刑壹年貳月。扣案如附表一所示之第一級毒
品海洛因、如附表二所示之第二級毒品安非他命及如附表三編號二所示第二級毒品安
非他命殘渣袋內殘留之安非他命（量微無法秤重）均沒收銷毀之；如附表三所示之物
均沒收。
    事  實
一、甲○○曾因違反麻醉藥品管理條例案件，經本院以八十七年度易字第二四九號判
    處有期徒刑三月，如易科罰金以三百元折算一日，於民國八十七年七月二十一日
    准予易科罰金執行完畢。復因施用毒品，經本院以八十九年度毒聲字第二四０一
    號裁定送勒戒處所觀察、勒戒，經觀察、勒戒後，認有繼續施用毒品傾向，再經
    本院以八十九年度毒聲字第三０八一號裁定令入戒治處所施以強制戒治一年，嗣
    經本院以八十九年度毒聲字第七０五二號裁定停止戒治，所餘戒治期間付保護管
    束，於九十年五月九日保護管束期滿，並經臺灣板橋地方法院檢察署於九十年七
    月十六日以九十年度戒毒偵字第四三五號為不起訴處分確定。詎其仍未戒除毒癮
    ，復分別基於施用第一級毒品海洛因（以下簡稱海洛因）、第二級毒品安非他命
    （以下簡稱安非他命）之概括犯意，均自九十二年一月二十五日起，至同年五月
    二十七日止，先後多次在臺北縣新莊市某朋友家住處等地，以將海洛因及安非他
    命一起摻入香菸中，再點火吸食煙氣之方式施用海洛因及安非他命，或以將安非
    他命放置入吸食器中，在其下以火燒烤，再以口鼻吸其煙氣之方式施用安非他命
    。嗣分別於九十二年一月二十一日晚間十一時三十分許，為警在桃園縣龜山鄉○
    ○路○段八十六號前查獲，並扣得甲○○所有之安非他命吸食器二組、安非他命
    殘渣袋五個（如附表三編號一、二）。於同年二月十五日凌晨零時許，為警在台
    北縣新莊市○○路一二一號一樓查獲，採尿驗悉。於同年五月二十七日下午四時
    三十分許，為警在台北縣新莊市○○街一四０號三樓查獲，並扣得甲○○所有之
    海洛因一小包（淨重零點四五公克，如附表一）、安非他命二十二包（合計淨重
    一０點一公克，如附表二）、安非他命吸食器一組、分裝袋一大包、磅秤一台（
    如附表三編號三、四、五），亦採尿驗悉。
二、案經台北市政府警察局北投分局移送臺灣桃園地方法院檢察署檢察官呈請臺灣高
    等法院檢察署核轉及台北縣政府警察局樹林分局報告臺灣板橋地方法院檢察署檢
    察官偵查起訴，及台北市政府警察局移送臺灣板橋地方法院檢察署檢察官移送併
    案審理。
    理  由
一、右揭事實，業據被告甲○○於本院審理中坦承不諱，且其於九十二年一月二十一
    日為警查獲後所採集之尿液，經送往台北市立療養院檢驗結果，有安非他命類藥
    物陽性反應，有該公司九十二年一月二十八日煙毒尿液檢驗報告乙紙在卷可稽。
    又被告於同年二月十五日為警查獲後所採集之尿液，經送往台北市立療養院檢驗
    結果，有安非他命類藥物陽性反應，有該公司九十二年二月十九日煙毒尿液檢驗
    報告乙紙附卷可稽。再經送往明生生物科技股份有限公司以氣相層析質譜儀確認
    結果，亦有安非他命及甲基安非他命陽性反應，有該公司九十二年六月五日濫用
    藥物陽性檢體檢驗報告乙紙在卷足憑。其於同年五月二十七日為警查獲後所採集
    之尿液，經送往臺灣檢驗科技股份有限公司檢驗結果，有安非他命類及鴉片類陽
    性反應，有該公司九十二年五月三十日濫用藥物尿液檢驗報告乙紙在卷可考。又
    其於九十二年五月二十七日為警查獲所扣得之白粉一包（如附表一所示），經送
    往法務部調查局檢驗結果，含有海洛因成分，淨重零點四五公克（包裝重零點二
    六公克），所查獲之結晶二十二包（如附表二所示），經送往該局檢驗結果，均
    含甲基安非他命成分，合計淨重一０點一公克，包裝重五點九三公克，分別有該
    局九十二年七月一日、同年九月十七日檢驗通知書乙紙在卷可按。此外並有於九
    十二年一月二十一日為警所查獲甲○○所有供其施用毒品所用之之安非他命吸食
    器二組、安非他命殘渣袋五個（如附表三編號一、二），於同年五月二十七日所
    查獲之安非他命吸食器一組、分裝袋一大包、磅秤一台（如附表三編號三、四、
    五）扣案可證。足徵被告自白與事實相符，被告應確有連續施用第一級、第二級
    毒品犯行。又被告曾因施用毒品，經本院以八十九年度毒聲字第二四０一號裁定
    送勒戒處所觀察、勒戒，經觀察、勒戒後，認有繼續施用毒品傾向，再經本院以
    八十九年度毒聲字第三０八一號裁定令入戒治處所施以強制戒治一年，嗣經本院
    以八十九年度毒聲字第七０五二號裁定停止戒治，所餘戒治期間付保護管束，於
    九十年五月九日保護管束期滿，並經臺灣板橋地方法院檢察署於九十年七月十六
    日以九十年度戒毒偵字第四三五號為不起訴處分確定，有臺灣高等法院被告全國
    前案紀錄表、前開不起訴處分書各乙紙在卷足憑，足徵被告經強制戒治期滿，由
    檢察官為不起訴處分後，五年內再犯毒品危害防制條例第十條之罪。本件事證明
    確，被告犯行均洵堪認定。
二、查海洛因、安非他命分別為毒品危害防制條例第二條第二項第一款、第二款明定
    之第一級、第二級毒品，均不得持有、施用及販賣。核被告施用海洛因之所為係
    犯毒品危害防制條例第十條第一項之罪。其施用安非他命之所為，係犯同法第十
    條第二項之罪。其施用海洛因、安非他命前後分別持有海洛因及安非他命之低度
    行為應為施用之高度行為所吸收，均不另論罪。其先後多次施用海洛因、安非他
    命行為，均時間緊接，方法相同，觸犯構成要件相同之罪名，均顯係基於概括犯
    意反覆為之，皆應依連續犯之規定論以一罪，並加重其刑。再其所犯上開二罪，
    犯意各別，行為不同，應予分論併罰。又被告曾因違反麻醉藥品管理條例案件，
    經本院以八十七年度易字第二四九號判處有期徒刑三月，如易科罰金以三百元折
    算一日，於八十七年七月二十一日准予易科罰金執行完畢，有前開臺灣高等法院
    被告全國前案紀錄表乙紙附卷可參，其受有期徒刑之執行完畢，五年以內再犯有
    期徒刑以上之本罪，為累犯，均應依法遞加重其刑。公訴人業已就被告自九十二
    年一月間某日起至同年五月間某日止，連續施用第一、二級毒品犯行提起公訴，
    從而併案審理部分即九十二年二月十五日上午三時許為警採尿前九十六小時內某
    時，在不詳地點施用安非他命部分，為起訴效力所及，本院自得併予審就，附此
    敘明。爰審酌被告曾有麻醉藥品管理條例前科之素行，施用海洛因、安非他命對
    身心產生的危害、被告施用期間長短、次數，業經觀察、勒戒並強制戒治卻仍無
    法戒除施用毒品之惡習，顯見戒除毒癮之意志薄弱，兼衡其犯罪之動機、目的、
    手段、品行、坦承犯行之犯罪後態度等一切情狀，分別量處如主文所示之刑，並
    定其應執行之刑。
三、末查如附表一所示之海洛因、附表二所示之安非他命及如附表三編號二所示安非
    他命殘渣袋內殘留之安非他命（量微無法秤重），均為查獲之毒品，應依毒品危
    害條例第十八條第一項前段宣告沒收銷燬之。而如附表三所示之物，為被告所有
    供其施用或預備施用海洛因、安非他命所用之物，亦據被告供承不諱，爰依刑法
    第三十八條第一項第二款宣告沒收。
據上論斷，應依刑事訴訟法第四百五十二條、第二百七十三條之一第一項、第二百九
十九條第一項前段，毒品危害防制條例第十條第一項、第二項、第十八條第一項前段
，刑法第十一條前段、第五十六條、第四十七條、第五十一條第五款、第三十八條第
一項第二款，判決如主文。
本案經檢察官黃正綱到庭執行職務。
中      華      民      國    九十二    年     十一     月    二十一    日
                                       臺灣板橋地方法院刑事第五庭
                                           法  官   張   宏   節
右正本證明與原本無異。
如不服本判決，應於判決送達後十日內向本院提出上訴狀。
                                           書記官   李   淑   秋
中      華      民      國    九十二    年     十一     月    二十六    日
附錄本案論罪科刑法條全文
毒品危害防制條例第十條：
施用第一級毒品者，處六月以上五年以下有期徒刑。
施用第二級毒品者，處三年以下有期徒刑。
附表一：
第一級毒品海洛因一包（淨重零點四五公克，於九十二年五月二十七日為警在台北縣
新莊市○○街一四０號三樓所查獲）。
附表二：
第二級毒品安非他命二十二包（合計淨重一０點一公克，於九十二年五月二十七日為
警在台北縣新莊市○○街一四０號三樓所查獲）。
附表三：
一、安非他命吸食器二組（於九十二年一月二十一日晚間十一時三十分許為警在桃園
    縣龜山鄉○○路○段八十六號前查獲）。
二、安非他命殘渣袋五個（於九十二年一月二十一日晚間十一時三十分許為警在桃園
    縣龜山鄉○○路○段八十六號前查獲）。
三、安非他命吸食器一組（於九十二年五月二十七日為警在台北縣新莊市○○街一四
    ０號三樓查獲）。
四、大中小分裝袋一大包（於九十二年五月二十七日為警在台北縣新莊市○○街一四
    ０號三樓查獲，用以分裝海洛因或安非他命）。
五、磅秤一台（於九十二年五月二十七日為警在台北縣新莊市○○街一四０號三樓查
    獲，用以秤海洛因或安非他命）。


司法院資訊處製作；財團法人民間司法改革基金會備份。
